臺灣士林地方法院刑事判決　　　
111年度訴字第129號
公  訴  人  臺灣士林地方檢察署檢察官
被      告  周錦樹


上列被告因傷害案件，經檢察官提起公訴（110年度調偵字第911
號），本院判決如下：
    主  文
本件公訴不受理。
    理  由
一、公訴意旨略以：被告與告訴人吳友欽於民國109年12月5日23
    時30分許，在新北市○○區○○路00巷00○0號「五堵福正宮」（
    下稱福正宮），飲酒後發生口角爭執，被告竟基於傷害之犯
    意，以拳頭及木椅毆打告訴人頭部，致告訴人跌倒撞到桌子
    ，受有左側額骨及眼眶骨折、外傷性額骨粉碎性骨折、外傷
    性左眼眼眶底骨折、右側頭蓋骨骨裂及雙眼複視等傷害，頭
    部當場流血，經送醫急救，於翌（6）日進行縫合手術，於1
    10年1月27日進行額骨複位併鋼板內固定術及人工骨重建眼
    眶底。因認被告涉犯刑法第277條第1項之傷害罪嫌等語。
二、按告訴乃論之罪，告訴人於第一審辯論終結前，得撤回其告
    訴，又告訴經撤回者，法院應諭知不受理之判決，且該判決
    得不經言詞辯論為之，刑事訴訟法第238條第1項、第303 條
    第3款及第307條分別定有明文。
三、經查，本案告訴人告訴被告傷害案件，檢察官認被告係觸犯
    刑法第277條第1項之傷害罪，依同法第287條前段須告訴乃
    論。茲據告訴人撤回告訴，有刑事撤回告訴狀在卷可查（本
    院卷第37頁），依照首開說明，本件爰不經言詞辯論，逕為
    諭知不受理之判決。至告訴人於準備程序固一度陳述認被告
    所為造成其受有重傷害，並提出三軍總醫院附設民眾診療服
    務處111年3月8日診斷證明書1紙為證（本院111年度審訴字
    第130號卷第33頁至第37頁），後陳稱：我目前正在適應眼
    睛情況，醫生說受損部分會慢慢適應，沒有說我的情況有無
    符合殘障標準，我對於是否為重傷沒有意見，願撤回告訴等
    語（本院卷第29頁），另經本院向三軍總醫院函詢告訴人「
    一目或雙目之視能」，是否因傷而已達「毀敗」或「嚴重減
    損」之程度等相關問題，經該醫院回覆告訴人於111年3月8
    日係至整形外科複診，而視能僅能由眼科醫師判斷，而告訴
    人於110年2月19日就診後，未曾回診複查等語，有該院111
    年5月9日院三醫勤字第1110026573號函、本院公務電話紀錄
    各1份附卷可參（本院卷第43頁、第47頁），是依卷附證據
    ，本件告訴人之傷勢尚無從認定已達重傷害之程度，附此敘
    明。
據上論斷，依刑事訴訟法第303條第3款、第307條，判決如主文
。
中　　華　　民　　國　　111 　年　　5 　　月　　18　　日
                  刑事第六庭  審判長  法  官  雷雯華
                                      法  官  林哲安
                                      法  官  李欣潔
以上正本證明與原本無異。
如不服本判決應於收受送達後20日內向本院提出上訴書狀，並應
敘述具體理由。其未敘述上訴理由者，應於上訴期間屆滿後20日
內向本院補提理由書（均須按他造當事人之人數附繕本）「切勿
逕送上級法院」。
                                       書記官  卓采薇
中　　華　　民　　國　　111 　年　　5 　　月　　18　　日